臺灣高雄地方法院刑事判決　　　　　　　96年度易緝字第48號
公　訴　人　臺灣高雄地方法院檢察署檢察官
被　　　告　甲○○
　　　　　　　　　　（現在觀察勒戒處所執行中）
上列被告因竊盜案件，經檢察官提起公訴（95年度偵字第19311
號），本院適用簡式審判程序，判決如下：
    主  文
甲○○共同攜帶兇器，踰越牆垣竊盜未遂，處有期徒刑柒月，扣
案如附表所示之物均沒收。
    事  實
一、甲○○與李俊德（前經審結）共同意圖為自己不法所有之竊
    盜犯意聯絡，於95年7 月19日上午9 時許，在高雄市○○區
    ○○路10號鴻煒科技股份有限公司（下稱鴻煒公司）之廠房
    ，由李俊德攜帶其所有如附表所示之物（含附表編號1 至6
    所示兇器），攀爬踰越上址大門旁圍繞外牆之牆垣進入上開
    廠房內，甲○○隨即以相同方式自同處攀爬踰越進入，之後
    2 人即著手搜取財物，欲加竊取廠房內變壓器1 個、變壓器
    線圈3 圈、銅質導電板4 支，2 人著手拆卸尚未得手前，為
    至上開廠房巡察之林裕凱發覺並出聲喝止，隨即報警查獲逮
    捕李俊德、甲○○2 人，並扣得李俊德所有扣案如附表所示
    之物。
二、案經高雄市政府警察局小港分局報告臺灣高雄地方法院檢察
    署檢察官偵查起訴。
    理  由
一、上開犯罪事實，訊據被告甲○○坦承不諱（參本院卷第18、
    28頁），核與證人即被害人乙○○於警詢中證述（見警卷第
    7 、8 頁）、證人林裕凱於警詢及偵查中所述相符（分別見
    警卷第9 、10頁，偵卷第30、31頁），此外，並有卷附贓物
    認領保險收據2 份、現場照片6 張及扣案如附表所示之物足
    資佐證，是以，本件事證明確，被告犯行堪予認定。
二、扣案如附表編號1 至6 所示之物，經本院勘驗結果詳如附表
    勘驗結果欄各該編號所示，是上開物品在客觀上均足以對他
    人之生命、身體構成威脅，且具有危險性，有卷附勘驗筆錄
    可佐（參本院卷第68頁），自均屬兇器。核被告甲○○與李
    俊德於95年7 月19日上午9 時許，由李俊德攜帶上開兇器，
    2 人先後踰越圍繞在前述廠房周圍之大門旁圍牆牆垣進入其
    內，著手實施動手拆卸廠房內變壓器1 個、變壓器線圈3 圈
    、銅質導電板4 支，尚未使所竊物品脫離廠房內固定設備、
    亦未及將以裝置於所攜帶用以方便搬運竊盜贓物之帆布袋內
    ，且參諸證人林裕凱所述當時鴻煒公司正處理廠房退租事宜
    ，公司員工會頻仍進出上址廠房看管廠房設備等語（見警卷
    第10頁），業足認被告未及將動手拆卸之上開物品置於自己
    實力支配之下，即在案發現場經警查獲，核被告甲○○所為
    ，係犯刑法第321 條第2 項、第1 項第2 款及第3 款之攜帶
    兇器、踰越牆垣加重竊盜未遂罪；被告與李俊德間就上開加
    重竊盜未遂犯行，有犯意聯絡、行為分擔，為共同正犯。被
    告雖已著手加重竊盜行為，惟所竊財物既未得手，仍處於未
    遂階段，業如前述，依刑法第25條第2 項後段之規定，按既
    遂犯之刑度減輕其刑。爰審酌被告正值青壯，不思循正當途
    徑賺取財物，竟竊取財物，任意侵害他人財產權；惟考量被
    告犯後坦承犯行，態度良好，顯有悔意，且所竊物品業經被
    害人領回，所造成之實害已有降低等一切情狀，量處如主文
    所示之刑。扣案如附表所示之物均為共犯李俊德所有，且供
    本件犯罪所用之物，業據被告供陳在卷（參本院卷第18 頁
    ），雖非被告所有，然基於共同犯罪行為，應由共犯各負全
    部責任，爰均依刑法第38條第1 項第2 款之規定，宣告沒收
    之。
三、據上論斷，應依刑事訴訟法第299 條第1 項前段、第273 條
    之1 第1 項，刑法第28條、第321 條第2 項、第1 項第2 款
    、第3 款、第25條第2 項後段、第38條第1 項第2 款，判決
    如主文。
本案經檢察官丙○○到庭執行職務。
中　　華　　民　　國　　96　　年　　3 　　月　　29　　日
                  刑事第十三庭  法　官   戴韻玲
以上正本證明與原本無異。
如不服本判決，應於收受送達後10日內向本院提出上訴書狀。
中　　華　　民　　國　　96　　年　　3 　　月　　29　　日
                                書記官   李春慧
附表：
┌───┬──────┬──────┬──────────────────┬───────────────────┐
│編號  │品名        │數量        │ 勘驗結果                           │備註                                  │
├───┼──────┼──────┼──────────────────┼───────────────────┤
│1     │小型鐮刀    │1支         │把手木製、刀刃處鋒利、前端尖銳、含刀│為足以對他人生命、身體安全構成威脅，且│
│      │            │            │柄之長度約26公分                    │具有危險性之兇器；為共犯李俊德所有，供│
│      │            │            │                                    │犯本件竊盜所用之物                    │
│      │            │            │                                    │                                      │
├───┼──────┼──────┼──────────────────┼───────────────────┤
│2     │小型鐮刀    │1支         │把手木製、刀刃處鋒利、前端遭折斷、含│同上                                  │
│      │            │            │刀柄之長度約25公分                  │                                      │
├───┼──────┼──────┼──────────────────┼───────────────────┤
│3     │斜口鉗      │1支         │長度約21至22公分，除把手握柄處外為鐵│同上                                  │
│      │            │            │製、堅硬，有相當重量，用以鉗斷物品處│                                      │
│      │            │            │甚為鋒利，夾鉗物品處閉合時，前端尖銳│                                      │
├───┼──────┼──────┼──────────────────┼───────────────────┤
│4     │十字起子    │1支         │長度約20至21公分，前端為鐵製、堅硬  │同上                                  │
├───┼──────┼──────┼──────────────────┼───────────────────┤
│5     │一字起子    │1支         │長度約15至16公分，前端為鐵製、堅硬  │同上                                  │
├───┼──────┼──────┼──────────────────┼───────────────────┤
│6     │扳手        │3支         │1 支長度約12至13公分，鐵製、堅硬，2 │均同上                                │
│      │            │            │端均各有2 突出之尖端                │                                      │
│      │            │            ├──────────────────┤                                      │
│      │            │            │1 支長度約12至13公分，鐵製，有相當重│                                      │
│      │            │            │量                                  │                                      │
│      │            │            ├──────────────────┤                                      │
│      │            │            │1 支長度約26公分，鐵製、堅硬、以手握│                                      │
│      │            │            │持甚為沈重，1 端有2 角突出          │                                      │
├───┼──────┼──────┼──────────────────┼───────────────────┤
│7     │帆布袋      │1個         │                                    │為共犯李俊德所有，供犯本件竊盜所用之物│
└───┴──────┴──────┴──────────────────┴───────────────────┘
附錄本判決論罪之法條：
刑法第320條第1項
意圖為自己或第三人不法之所有，而竊取他人之動產者，為竊盜
罪，處5 年以下有期徒刑、拘役或500 元以下罰金。
刑法第321條
犯竊盜罪而有左列情形之一者，處 6 月以上、 5 年以下有期徒
刑：
一  於夜間侵入住宅或有人居住之建築物、船艦或隱匿其內而犯
    之者。
二  毀越門扇、牆垣或其他安全設備而犯之者。
三  攜帶兇器而犯之者。
四  結夥三人以上而犯之者。
五  乘火災、水災或其他災害之際而犯之者。
六  在車站或埠頭而犯之者。
前項之未遂犯罰之
